# 求助陈版“委托贷款”是否可以在报表上单独列示？

提问人：sherry_hyx 时间：2011-01-06 21:25:40
应用指南上说，企业委托银行或其他金融机构向其他单位贷出的款项，可将“1303 贷款”科目改为“1303 委托贷款”科目。那委托贷款科目是否可以单独在报表上列示？另外委托贷款的利息是否可以作为投资活动的投资收益处理？谢谢~~

回答人：chenyiwei
根据《企业会计准则第 30 号——财务报表列报》第六条：
第六条 性质或功能不同的项目，应当在财务报表中单独列报，但不具有重要性的项目除外。 性质或功能类似的项目，其所属类别具有重要性的，应当按其类别在财务报表中单独列报。 重要性，是指财务报表某项目的省略或错报会影响使用者据此作出经济决策的，该项目具有重要性。重要性应当根据企业所处环境，从项目的性质和金额大小两方面予以判断。
因此，如果委托贷款余额较大或者性质特殊的，可以考虑在资产负债表上增设项目予以单列。 新准则下委托贷款不再视作一项投资，而是贷款和应收款项类的金融资产，因此其利息在利润表上也不作为投资收益。相应地，其利息的取得可以作为经营活动的现金流入。但其本金的放出和收回仍然作为投资活动的现金流量。

回答人：chenyiwei
回复 7 楼 sherry_hyx 的帖子委托贷款的利息收入也属于《企业会计准则第 14 号——收入》所规范的让渡资产使用权收入中的利息收入，因此作为其他业务收入列报更为合适。实际上，一般的银行存款利息收入，在IFRS下的报表中也是作为other income或者interest income列报的，只是国内一般基于过去的习惯冲减财务费用而已。 现金流量表上，委托贷款的利息收入可以作为收到其他与经营活动有关的现金处理。

回答人：chenyiwei
回复 9 楼 sherry_hyx 的帖子在IFRS下的现金流量表中，与本金相关的现金流量作为投资活动，而与利息、股息收入相关的现金流量作为经营活动的情况是很常见的。委托贷款的问题现在确实有些麻烦。从三类活动的定义上讲，“投资活动，是指企业长期资产的购建和不包括在现金等价物范围的投资及其处置活动”；“经营活动，是指企业投资活动和筹资活动以外的所有交易和事项”，所以委托贷款的本金和利息应当是分别符合投资活动和经营活动定义的。

回答人：chenyiwei
回复 11 楼 ratxiao 的帖子要注意：确认为持有至到期投资，该金融资产本身应当有活跃市场。 这一点已经在证监会公告[2010]37号中得到确认：
（四）按会计准则要求对特定金融资产进行分类和后续计量 公司应按照企业会计准则对金融资产的定义，结合公司管理层对金融资产的持有意图、金融工具的特点等对金融资产进行分类。其中，持有至到期投资是指到期日固定、回收金额固定或可确定，且企业有明确意图和能力持有至到期的非衍生金融资产，同时应有活跃的市场，可以取得其市场价格。

回答人：chenyiwei
回复 13 楼 ratxiao 的帖子不一定。在信贷资产证券化仅处于试点阶段，并且利率市场化尚未完全实现的情况下，国内的信贷市场不能算作活跃市场。

回答人：chenyiwei
回复 Alisa_wang 的帖子
认定持有至到期投资，应当同时满足以下条件：
1 、到期金额固定或者可确定的非衍生金融资产。 2 、具有活跃市场。 3 、具备将其持有至到期的明确意图和财务能力。 一般情况下，只有在公开市场上有交易的债券或者其他债务工具（如央行票据、中期票据等），才能被界定为持有至到期投资。其他情况很少见。

提问人：山野孤鹜 时间：2013-03-26 16:47:40
在“中华会计网校法规库”里面有“会计科目和主要账务处理（三）”关于新旧科目衔接的说明，如下：（八）"委托贷款"科目新准则没有设置"委托贷款"科目。调账时，应将"委托贷款——本金、利息"科目的余额分别转入"持有至到期投资——投资成本、应计利息"科目。已计提减值准备的，将相应减值准备的金额自"委托贷款——减值准备"科目转入"持有至到期投资减值准备"科目。

回答人：chenyiwei
是当初的征求意见稿吧？正式发布时删除了。新准则下可在必要时将 1303 号科目作为委托贷款核算科目使用。

提问人：心海拂清风 时间：2015-03-03 15:12:41
3 年的委贷可否列报为长期应收款？还是其他非流动资产？谢谢！

回答人：chenyiwei
一般列为其他非流动资产。

提问人：137125659 时间：2015-10-27 18:02:53
新准则下委托贷款不再视作一项投资，而是贷款和应收款项类的金融资产，
陈版，您好，您提到的上面这句话的出处呢？ 谢谢！

回答人：chenyiwei
可以从金融工具确认和计量准则对金融资产四分类的规定，每类金融资产的定义和特征的表述推导出来。

提问人：tinahe 时间：2016-02-29 10:46:28
@chenyiwei 您好， 我在瑞华研究中看到，可以将企业委托银行贷出的款项作为“其他非流动资产”等科目核算，但是在《企业会计准则、应用指南、解释等（ 201410 止）》的附录中看到还可以使用“1303 委托贷款”作为核算科目，因此想请教陈版主，在日常会计核算和报表列式中，现在准则是放在哪个科目核算呢？谢谢您！

回答人：chenyiwei
核算科目可使用 1303 ，报表列报作为其他流动或其他非流动资产。

提问人：amy_kun 时间：2016-11-08 22:52:13
求助陈版: A公司通过与B公司（B为A的关联方）签订采购合同，A公司向银行缴纳50%保证金开具无真实贸易背景的银行承兑汇票 1000 万元，A公司在取得银行开具的票据后，同一天内由B公司进行背书后交回给A公司，A公司将背书后的票据交于票据中介，由票据中介通过其他第三方企业，按票面金额扣除一定贴现息后将资金转至A公司账户。该笔业务实质上为票据融资行为，无真实交易。 但B公司为关联方，我们在披露关联方交易时是否要披露该笔票据融资？因为B公司并未与A公司形成实质交易或资金拆借行为，并且B公司在取得票据后马上背书回A公司。如果披露，那么在关联交易下哪一项明细较为合适？采购商品、关联方资金拆借？

回答人：chenyiwei
不用作为关联交易披露，B只是过手，A与B之间不存在资源转移的交易或事项。

提问人：zengfengxia 时间：2016-11-09 10:37:24
极端情况下，B公司可能需对不能兑付的票据承担连带责任？

回答人：chenyiwei
可能有这种情况，但如果发生可能性极低，也可以认为不满足负债的确认条件。